臺灣彰化地方法院刑事判決　　　　　　　　　　　　　　九十一年度訴字第七五號
　　公　訴　人　臺灣彰化地方法院檢察署檢察官
　　被　　　告　甲○○
右列被告因違反毒品危害防制條例案件，經檢察官提起公訴（九十年度毒偵緝字第五
七五號、九十年度毒偵字第四五九二號），本院判決如左：
    主  文
甲○○連續施用第二級毒品，累犯，處有期徒刑伍月；又連續施用第一級毒品，累犯
，處有期徒刑拾月；應執行有期徒刑壹年貳月。
    事  實
一、甲○○前於民國八十六年間，因違反麻醉藥品管理條例，經本院判處有期徒刑五
    月，並諭知易科罰金之折算標準確定，於八十六年十一月二十五日易科罰金執行
    完畢。又因施用毒品案件，經依本院八十七年度毒聲字第一三六一號裁定送觀察
    、勒戒後，認無繼續施用毒品之傾向，由臺灣彰化地方法院檢察署檢察官於八十
    七年十一月四日以八十七年度偵字第八一七三、九○五三號不起訴處分確定。詎
    仍不知悔改，竟基於概括之犯意，自九十年六月初某日起，至同年十一月七日傍
    晚止，先後在彰化縣溪湖鎮某友人住處（地址不詳）、彰化縣境內及臺中市○○
    路、文心路附近等處，以將第二級毒品甲基安非他命置於鋁箔紙上加熱燒烤生煙
    吸食之方式，連續施用第二級毒品甲基安非他命多次，平均約二、三日或一星期
    施用一次。復另行起意，基於概括之犯意，自九十年七月中旬某日起，至同年十
    一月七日止，先後在臺中市境內及彰化縣溪湖鎮境內等處，以將第一級毒品海洛
    因羼入香煙內點燃吸食之方式，連續施用第一級毒品海洛因四次。嗣先於九十年
    七月十七日下午八時三十分許，在彰化縣埔鹽鄉○○村○○路十三號為警查獲，
    復於同年十一月九日下午九時三十分許，在臺中市○○○街、光大街口為警查獲
    。經依本院九十年度毒聲字第三二七五號裁定送臺灣彰化看守所附設勒戒所觀察
    、勒戒後，認有繼續施用毒品之傾向。
二、案經彰化縣警察局溪湖分局、臺中市警察局第二分局分別報請臺灣彰化地方法院
    檢察署檢察官偵查起訴。
    理  由
一、右開事實，業據被告甲○○於本院審理中坦承不諱，且被告先後於九十年七月十
    七日下午八時三十分許、同年十一月九日下午十一時十分許及同年十一月十日移
    送執行觀察勒戒時，經警及上開附設勒戒所所採集之尿液送驗後，確均呈甲基安
    非他命陽性反應，其中同年十一月九日下午十一時十分許及同年十一月十日移送
    執行觀察勒戒時所採集之尿液並均呈嗎啡陽性反應（海洛因施用入人體，經代謝
    作用可分解成嗎啡，故海洛因在進入人體後，均以嗎啡形態排於尿液中），有彰
    化縣警察局委託檢驗尿液代號與真實姓名對照認證單、彰化縣衛生局煙毒尿液檢
    驗成績書、臺中市警察局第二分局委託鑑驗尿液代號與真實姓名對照表、私立中
    山醫學院附設孫中山先生紀念醫院檢驗報告、上開附設勒戒所報告書、檢體採收
    紀錄表、詮昕科技股份有限公司濫用藥物尿液檢驗報告各一紙在卷可稽。又被告
    前因施用毒品案件，經依本院八十七年度毒聲字第一三六一號裁定送觀察、勒戒
    後，認無繼續施用毒品之傾向，由臺灣彰化地方法院檢察署檢察官於八十七年十
    一月四日以八十七年度偵字第八一七三、九○五三號不起訴處分確定，亦有上開
    檢察署刑案資料查註紀錄表、臺灣高等法院被告全國前案紀錄表及上開不起訴處
    分書附卷可憑。再被告於上開不起訴處分確定後五年內復施用第一級毒品、第二
    級毒品，經依本院九十年度毒聲字第三二七五號裁定送上開附設勒戒所觀察、勒
    戒後，認有繼續施用毒品之傾向，有該所函送之有無繼續施用毒品傾向證明書（
    記載有繼續施用毒品傾向）一紙為據。是被告之自白與事實相符，堪可採信。本
    件事證明確，被告犯行洵堪認定，應依法論科。
二、查海洛因、甲基安非他命分別係毒品危害防制條例第二條第二項第一款、第二款
    所定之第一級毒品、第二級毒品，被告前因施用毒品經送觀察、勒戒後，認無繼
    續施用毒品之傾向，由檢察官為不起訴處分確定後，復施用第一級毒品、第二級
    毒品，核其所為，係犯毒品危害防制條例第十條第一項之施用第一級毒品及同條
    第二項之施用第二級毒品罪。公訴人雖未就被告於九十年十一月七日分別施用第
    一級毒品、第二級毒品之犯行提起公訴，然檢察官就犯罪事實一部起訴者，其效
    力及於全部，本件被告於右開時間分別施用第一級毒品、第二級毒品之犯行與公
    訴人起訴經論罪部分之犯罪事實分別具有連續犯之裁判上一罪關係，均應為起訴
    效力所及，本院自應併予審究。被告供施用而持有第一級毒品、第二級毒品之低
    度行為，應為施用第一級毒品、第二級毒品之高度行為所吸收，均不另論罪。被
    告先後多次施用第一級毒品及第二級毒品犯行，均時間緊接，所犯構成要件相同
    ，顯係基於概括之犯意反覆為之，皆為連續犯，均應依刑法第五十六之規定，以
    一罪論，並加重其刑。又被告所犯上開二罪間，犯意各別，行為互殊，應分論併
    罰。查被告前於八十六年間，因違反麻醉藥品管理條例，經本院判處有期徒刑五
    月，並諭知易科罰金之折算標準確定，於八十六年十一月二十五日易科罰金執行
    完畢，有上開檢察署刑案資料查註紀錄表、臺灣高等法院被告全國前案紀錄表可
    按，其於受有期徒刑之執行完畢後，五年以內再犯有期徒刑以上之上開二罪，均
    為累犯，皆應依刑法第四十七條之規定，遞加重其刑。爰審酌被告犯罪之動機、
    目的、施用毒品自戕身心，且前業經送觀察、勒戒後，獲寬典予以不起訴處分確
    定，猶不知悔改，竟又再度施用毒品，顯乏禁絕毒害之決心，及其施用毒品次數
    暨其犯後坦承犯行、態度良好等一切情狀，分別量處如主文所示之刑，並定其應
    執行刑，以示懲儆。
據上論斷，應依刑事訴訟法第二百九十九條第一項前段，毒品危害防制條例第十條第
一項、第二項，刑法第十一條前段、第五十六條、第四十七條、第五十一條第五款，
判決如主文。
本案經檢察官林映姿到庭執行職務。
中      華      民      國    九十一    年      二      月      七      日
                                臺灣彰化地方法院刑事第三庭
                                      法      官  陳  連  發
右正本證明與原本無異。
如不服本判決，應於判決送達後十日內向本院提出上訴狀( 須附繕本 )。
                                      法院書記官  張  木  松
中      華      民      國    九十一    年      二      月      八      日
毒品危害防制條例第十條第一項、第二項。
施用第一級毒品者，處六月以上五年以下有期徒刑。
施用第二級毒品者，處三年以下有期徒刑。
